最　高　行　政　法　院　裁　定　　　　　　　　　　九十三年度裁字第五八四號
　　抗　告　人　甲○○
右抗告人因與相對人臺北縣政府稅捐稽徵處間地價稅事件，對於中華民國九十二年二
月二十四日臺北高等行政法院九十一年度訴字第三九三六號裁定提起抗告，本院裁定
如左︰
　　主  文
抗告駁回。
抗告訴訟費用由抗告人負擔。
　　理  由
一、本件抗告人因八十八年地價稅事件，提起行政訴訟。原法院以：依訴願法第十四
    條第一項規定，訴願應自行政處分達到或公告期滿之次日起三十日內為之。又提
    起訴願以原行政處分機關或受理訴願機關收受訴願書之日期為準，同條第三項亦
    有明文。若逾越此三十日之不變期間而提起訴願，即為法所不許。本件抗告人對
    於相對人核定其所有臺北縣新莊市○○段三八○、三八一號土地仍由抗告人負責
    繳納，頭前段部分供社區道路使用之巷道用地未准免徵地價稅及興化段三八四、
    三八五號與頭前段禁建之農地未准予課徵田賦或免徵稅捐等請求，核課抗告人八
    十八年度地價稅計新台幣（下同）三、八四○、六九八元之處分不服，向相對人
    申請復查，經相對人民國九十一年一月九日北稅法字第○九一○○○三五二八號
    復查決定書駁回。抗告人於九十一年一月二十九日收受上開復查決定書，因其設
    址臺北縣，免扣除在途期間，計其三十日之提起訴願期間，應自九十一年一月三
    十日起算，至九十一年二月二十八日屆滿，該日為二二八紀念日，故於次日三月
    一日期日屆滿。抗告人遲至九十一年三月二十二日始提起訴願，其提起訴願已逾
    首揭法定不變期間，自為法所不許。訴願決定以其訴願逾期，從程序上予以駁回
    ，核無不合，抗告人復對之提起行政訴訟，顯非合法等，而依行政訴訟法第一百
    零七條第一項第十款規定，裁定駁回，經核無違誤。
二、抗告意旨略謂：本件相對人依原法院九十年度停字第三七號裁定，重新發單，繳
    款書中明載繳款期限為九十一年三月十五日，故復查期限為九十一年四月十五日
    。在此期間，抗告人先後於九十一年一月十七日、三月四日、三月二十二日提出
    申請更正書，請求更正錯誤處分。於相對人處理本件更正程序中，抗告人未申請
    復查，靜待更正處理完畢，如有不服，再申請復查。相對人怠於更正，逕為復查
    決定，不合程序。因相對人所屬新莊分處股長拖延更正，且告知抗告人無庸理會
    復查決定，迨至九十二年三月五日該分處始以發現新事證為由，函請法務部板橋
    執行處暫緩執行，是本件八十八年地價稅數額尚未確定。又相對人於九十二年六
    月三日變更八十九年地價稅為一、九五七、六五八元，可證明本件八十八年度地
    價稅確屬錯誤云云。
三、本院查：相對人前核定抗告人八十八年地價稅為三、八四○、六九八元，於八十
    九年五月二十三日送達繳款書，限繳日期八十九年六月三十日。抗告人接獲該繳
    款書後，於八十九年七月二十八日提出異議書，主張應向佃農課徵田賦，而將繳
    款書退回。嗣抗告人復於九十年八月八日提出「申請複查（應為復查之誤）書及
    撤回執行案」，請求撤回八十八年度地價稅執行之移送，並補正復查程序。經相
    對人以抗告人業於八十九年七月二十八日聲明不服原稅額之核定，故復查申請未
    逾期，而實體審查，作成九十一年一月九日北稅法字第○一○○○三五二八號復
    查決定書，駁回抗告人之復查申請。該復查決定書連同繳款書（繳款期限改至九
    十一年三月十五日）於九十一年一月二十九日送達抗告人。本件抗告人收受原繳
    款書（限繳日期八十九年六月三十日）後，於八十九年七月二十八日提出異議書
    ，係不服該課稅核定之表示，應視為復查之申請。相對人未即為復查決定，至九
    十年八月八日抗告人申請補行復查程序時，乃進行復查程序，作成復查決定，並
    無不合。抗告人主張未申請復查，殊非可採。相對人於復查決定後，依復查決定
    內容列印繳款書，連同復查決定書送達抗告人，該繳款書係業經復查決定者，並
    非新課稅處分，不得對之再行申請復查，而應對復查決定提起訴願以求救濟。依
    首揭規定，訴願期間係自復查決定書送達時起算，並非自繳款期滿起算。抗告人
    主張復查期限至九十一年四月十五日亦無足取。至抗告人所指九十一年一月十七
    日申請更正稅額（八十五年至九十年地價稅），係於復查決定九十一年一月二十
    九日送達前所為，顯非不服復查決定之表示，尚難視為對該復查決定提起訴願。
    九十一年三月四日之異議書，係關於八十七年度地價稅利息，與本件無關。又九
    十一年三月二十二日之地價稅申請更正，因同日已另提出訴願書，無須將該申請
    更正書件再視為訴願之必要。抗告人執前詞抗告，非有理由，應予駁回。另原處
    分實體上如確有違法情形，相對人可否依職權更正，係另案問題，併此指明。
四、依行政訴訟法第一百零四條、民事訴訟法第九十五條、第七十八條，裁定如主文
    。
中　　華　　民　　國　　  九十三　　　年　　　五　　　月　　　二十一  　日
                    最 高 行 政 法 院  第 一 庭
                                審 判 長 法  官　　　黃　綠　星
                                         法  官      劉  鑫  楨
                                         法  官　　　吳  明  鴻
                                         法  官　　　黃　璽　君
                                         法  官　　　廖　宏　明
右  正  本  證  明  與  原  本  無  異
　　　　　　　　　　　　　　　　　　　　 法院書記官　邱  彰  德
中　　華　　民　　國　　九十三　　　年　　　五　　　　月　　二十一　　　日
